# 房租能否资本化

提问人：elyna_johnson 时间：2013-02-04 02:54:29
企业租入厂房 15 年，开始一年内建数据中心，建设期内的房租能资本化吗？在建工程资本化的条件有哪些？
<来自中国会计视野网iPhone客户端>

回答人：chenyiwei
类似问题在本版面上讨论较多，你可以搜索一下。总体上资本化和费用化两种会计政策均可选择，但应注意保持一贯性。相对而言我个人更倾向于将该数据中心建设期间其所占用的厂房面积的相对应租金予以资本化计入在建工程（租入固定资产改良）的成本。具体可以参阅《计学撮要》P193～ 197 。